# 请教长投权益法核算的疑问

提问人：anywayhuang 时间：2015-07-30 22:34:24
请教各位老师，在拜读了驴子老师的http://bbs.esnai.com/thread-4968593-1-1.html以及CPA教材后，我有个疑问想不太明白：在顺流交易和逆流交易中合并报表层面的处理是有区别的，顺流交易中无论内部交易是否实现，在内部交易发生当年合并报表都是需要将投资企业的营业收入、营业成本（或营业外收入）与投资收益抵消的，而逆流交易则是按未实现的内部交易损益来抵消长投和存货，也就是说可能出现，内部交易当年就已经全部对外出售，顺流交易还是需要在合并报表上做这笔抵消分录，而逆流交易就不用做类似“借：投资收益、营业成本，贷：营业收入”。请问这种处理的差别是有什么理论缘由吗？

回答人：chenyiwei
顺流交易中被抵销的营业收入和成本是确认在投资方账面上的，在合并报表层面也是体现为营业收入和成本，所以需要按比例抵销。
但逆流交易中被抵销的利润原先是确认在联营企业账面上的，而联营企业报表并未完整纳入合并报表，只是将投资方在其净资产、净利润中所占的份额以“单行合并”方式体现在长期股权投资和投资收益项目中，没有体现在营业收入、成本等具体报表项目中，所以逆流交易的抵销不涉及收入、成本等具体损益项目。

提问人：anywayhuang 时间：2015-07-31 00:09:05
谢谢陈老师的解答！ 逆流交易中，联营企业（持股20%） 600 元成本存货以 1000 元价格卖给投资企业，投资企业以 1200 元价格卖给外部单位，投资企业账面确认利润 200 元，如果按顺流交易的调整思路，是否应把联营企业确认的利润（1000-600）*20%抵消掉（抵消投资收益），同时将该部分利润确认为投资企业的收入、成本呢？

回答人：chenyiwei
比较到位的调整可以是：借：投资收益 80 ，贷：营业成本 80 。